Minutes et répertoires du notaire Athanase LEMOINE, 11 février 1775 - 16 juin 1801 (étude III)
Archives nationales
- Répertoire(s) de Athanase LEMOINE, 11 février 1775 - 16 juin 1801; MC/RE/III/14 - MC/RE/III/16
  - Répertoire. 1775, 11 février - 1783, 5 décembre, 11 février 1775 - 5 décembre 1783; MC/RE/III/14
    - Inventaire après décès de François Henry Petit de La Villonière, 17 janvier 1781
      inventaire après décès; Petit de La Villonière, François-Henry
    - Contrat de mariage entre André Bellay et Marie Anne Delahaye, 19 janvier 1781
      contrat de mariage; Bellay, André; Delahaye, Marie-Anne
    - Contrat de mariage entre Jean Baptiste François Charles Febvre et Marie Catherine Geneviève Angélique Lagarde, 21 janvier 1781
      contrat de mariage; Febvre, Jean-Baptiste-François-Charles; Lagarde, Marie-Catherine-Geneviève-Angélique
    - Contrat de mariage entre Marie Pierre Joseph Auger et Madelaine Adélaïde Luce de Courty Léger, 21 janvier 1781
      contrat de mariage; Auger, Marie-Pierre-Joseph; Courty Léger, Madelaine-Adélaïde-Luce de
    - Notoriété concernant Françoise Guibert, 22 janvier 1781
      notoriété; Guibert, Françoise
    - Testament de Anne Thérèse de, femme de Jacques François Degrisons, 27 janvier 1781
      testament; Chapuis, Anne-Thérèse de; Degrisons, Jacques-François
    - Contrat de mariage entre Claude Mathieu Grandin et Marie Catherine Franchet, 29 janvier 1781
      contrat de mariage; Grandin, Claude-Mathieu; Franchet, Marie-Catherine
    - Contrat de mariage entre Pierre Curé et Marie Marguerite Lambain, 30 janvier 1781
      contrat de mariage; Curé, Pierre; Lambain, Marie-Marguerite
    - Notoriété concernant Marie Catherine Barrau, veuve de Jacques Leloup, 3 février 1781
      notoriété; Barrau, Marie-Catherine; Leloup, Jacques
    - Contrat de mariage entre Rémy Fleurigeon et Marie Louise Emilie Tassin, 4 février 1781
      contrat de mariage; Fleurigeon, Rémy; Tassin, Marie-Louise-Emilie
    - Dépôt d'acte de vie de Marie Suzanne Silvestre, 5 février 1781
    - Inventaire après décès de Marie Catherine Ferron, femme de Achiles Gédéon Bénard, 6 février 1781
      inventaire après décès; Ferron, Marie-Catherine; Bénard, Achiles-Gédéon
    - Inventaire après décès de Marie Catherine Ferron épouse Achille Géron Benard, 6 février 1781
      inventaire après décès; Ferron, Marie-Catherine; Benard, Achille-Géron
    - Dépôt d'acte de vie de Rodolph Sinner, 6 février 1781
      notoriété; dépôt de pièces; Sinner, Rodolph
    - Notoriété concernant Anne Antoinette Demonteval, femme de Alexandre Joseph Duboutel, 6 février 1781
      notoriété; Demonteval, Anne-Antoinette; Duboutel, Alexandre-Joseph
    - Contrat de mariage entre Pierre Edme Duolet et Marie Anne Mangin, 9 février 1781
      contrat de mariage; Duolet, Pierre Edme; Mangin, Marie-Anne
    - Notoriété concernant Hugues Horry, 10 février 1781
      notoriété; Horry, Hugues
    - Inventaire après décès de la baronne de Traverse, 12 février 1781
      inventaire après décès; Traverse (baronne de)
    - Inventaire après décès de la baronne de Traverse, 12 février 1781
    - Notoriété concernant Angélique Tartarin, femme de Sanson Nicolas Duchene, 16 février 1781
      notoriété; Tartarin, Angélique; Duchene, Sanson, Nicolas
    - Contrat de mariage entre Jean Baptiste Robillard et Marie Anne Françoise Beresvill, 17 février 1781
      contrat de mariage; Robillard, Jean-Baptiste; Beresvill, Marie-Anne-Françoise
    - Testament déposé de Pierre Thomas Brunet, 18 février 1781
      testament; dépôt de pièces; Brunet, Pierre-Thomas
    - Inventaire après décès de Jean Favard, 21 février 1781
      inventaire après décès; Favard, Jean
    - Inventaire après décès de Jean Favard, 21 février 1781
    - Inventaire après décès de Pierre Bachimon, 23 février 1781
      inventaire après décès; Bachimon, Pierre
    - Inventaire après décès de Pierre Bachimon, 23 février 1781
    - Contrat de mariage entre Jean Pierre Sochon dit Deschamps et Henriette Michel, 23 février 1781
      contrat de mariage; Sochon dit Deschamps, Jean-Pierre; Michel, Henriette
    - Inventaire après décès de Pierre Thomas Brunet, 24 février 1781
      inventaire après décès; Brunet, Pierre-Thomas
    - Inventaire après décès de Pierre Thomas Brunet, 24 février 1781
    - Inventaire après décès de Marie Anne Chéron, femme de Jean François Le Cocq, 2 mars 1781
      inventaire après décès; Chéron, Marie-Anne; Le Cocq, Jean-François
    - Inventaire après décès de Marie Anne Cheron épouse Jean François Lecocq, 2 mars 1781
      inventaire après décès; Cheron, Marie-Anne; Lecocq, Jean-François
    - Notoriété concernant Antoine Philippe, 9 mars 1781
      notoriété; Philippe, Antoine
    - Inventaire après décès de Louise Moret veuve Augustin Lepiteur, 9 mars 1781
      inventaire après décès; Moret, Louise; Lepiteur, Augustin
    - Inventaire après décès de Jean Baptiste Gourdin, 15 mars 1781
      inventaire après décès; Gourdin, Jean-Baptiste
    - Inventaire après décès de Jean Baptiste Gourdin, 15 mars 1781
    - Dépôt d'acte de vie de Jean Gabriel Cramer, 26 mars 1781
      notoriété; dépôt de pièces; Cramer, Jean-Gabriel
    - Inventaire après décès de Anne Thérèse de Chappuis, femme de Jacques François Degrisons, 28 mars 1781
      inventaire après décès; Chappuis, Anne-Thérèse de; Degrisons, Jacques-François
    - Inventaire après décès de Anne Thérèse de Chappuis épouse Jacques François de Grisons, 28 mars 1781
      inventaire après décès; Chappuis, Anne-Thérèse de; Grisons, Jacques-François de
    - Dépôt d'acte de vie de Maria Bouriard, 30 mars 1781
      notoriété; dépôt de pièces; Bouriard, Maria
    - Contrat de mariage entre Henry Massard et Marie Marguertie Warnier, 4 avril 1781
      contrat de mariage; Massard, Henry; Warnier, Marie-Marguerite
    - Dépôt d'acte de vie de Charles Tscharner, 7 avril 1781
    - Contrat de mariage entre Louis Charles Couturier et Elisabeth Marie Bernard, 8 avril 1781
      contrat de mariage; Couturier, Louis-Charles; Bernard, Elisabeth-Marie
    - Inventaire après décès de Marie Anne Elisabeth Fontaine, femme de Jean Baptiste Alliette, 12 avril 1781
      inventaire après décès; Fontaine, Marie-Anne-Elisabeth; Alliette, Jean-Baptiste
    - Inventaire après décès de Marie Anne Elisabeth Fontaine épouse Jean Baptiste Alliette, 12 avril 1781
    - Contrat de mariage entre Rémy Christophe François Moriette et Marie Charlotte Ferré, 12 avril 1781
      contrat de mariage; Moriette, Rémy-Christophe-François; Ferré, Marie-Charlotte
    - Contrat de mariage entre François Joste et Antoinette Thérèse Petit, 14 avril 1781
      contrat de mariage; Joste, François; Petit, Antoinette-Thérèse
    - Contrat de mariage entre Jean Eustache Lemoine et Aimé Geneviève Suzanne Lefebvre, 17 avril 1781
      contrat de mariage; Lemoine, Jean-Eustache; Lefebvre, Aimé-Geneviève-Suzanne
    - Inventaire après décès de Marie Jeanne Roze Barbier femme de Mathurin Porté, 23 avril 1781
      inventaire après décès; Barbier, Marie-Jeanne-Roze; Porté, Mathurin
    - Inventaire après décès de Marie Jeanne Rose Barbier épouse Mathurin Porte, 23 avril 1781
      inventaire après décès; Barbier, Marie-Jeanne-Rose; Porte, Mathurin
    - Contrat de mariage entre Pierre Eustache Torcapel et Marie Geneviève Augustine Buet, 1er mai 1781
      contrat de mariage; Torcapel, Perre-Eustache; Buet, Marie-Geneviève-Augustine
    - AM.D.entreJean Guillaume Ignace Laffice d'Ansac et Suzanne Cornabé, 3 mai 1781
      acte d'état civil; dépôt de pièces; Laffice d'Ansac, Jean-Guillaume-Ignace; Cornabé, Suzanne
    - Contrat de mariage entre André Côme Clément et Madeleine Mathieu Germain, 6 mai 1781
      contrat de mariage; Clément, André-Côme; Germain, Madeleine-Mathieu
    - Contrat de mariage entre Jacques Charles Gomy et Nicole Benay de Benard, 7 mai 1781
      contrat de mariage; Gomy, Jacques-Charles; Benay de Benard, Nicole
    - Inventaire après décès de Marie Antoinette Barbier épouse Pierre Debourges, 7 mai 1781
      inventaire après décès; Barbier, Marie-Antoinette; Debourges, Pierre
    - Inventaire après décès de Marie Antoinette Barbier femme de Pierre de Bourges, 7 mai 1781
      inventaire après décès; Barbier, Marie-Antoinette; Bourges, Pierre de
    - Notoriété de Marie Thérèse Hugot femme de Christophe Aguet Rossignol, 15 mai 1781
      notoriété; Hugot, Marie-Thérèse; Rossignol, Christophe-Aguet
    - Notoriété concernant Elizabeth Eléonore Contet, 15 mai 1781
      notoriété; Contet, Elizabeth-Eléonore
    - Notoriété concernant Gabrielle Françoise Bertin, femme de Nicolas Foureau, 16 mai 1781
      notoriété; Bertin, Gabrielle-Françoise; Foureau, Nicolas
    - Dépôt du testament de de Marie Catherine de Bouttevillain Desbardins, 16 mai 1781
      testament; dépôt de pièces; Bouttevillain Desbardins, Marie-Catherine de
    - Notoriété concernant Marie Charlotte Hyacinthe Demonteval, femme de Monsieur le marquis d'Andelard, 17 mai 1781
      notoriété; Demonteval, Marie-Charlotte-Hyacinthe; Andelard, (monsieur le marquis d')
    - Dépôt du testament de d'Alexandre Darboulin, 18 mai 1781
      testament; dépôt de pièces; Darboulin, Alexandre
    - Notoriété concernant Louis Defer, 21 mai 1781
      notoriété; Defer, Louis
    - Contrat de mariage entre Jean Patural et Marie Geneviève Pailliard, 21 mai 1781
      contrat de mariage; Patural, Jean; Pailliard, Marie-Geneviève
    - Notoriété concernant Antoine Henry Adélaïde Le Boistel, 22 mai 1781
      notoriété; Le Boistel, Antoine-Henry-Adélaïde
    - Inventaire après décès d'Alexandre Darboulin, 25 mai 1781
      inventaire après décès; Darboulin, Alexandre
    - Inventaire après décès de Alexandre Darboulin, 25 mai 1781
    - Notoriété concernant Alphonse Jacques Pierre Comeau, 26 mai 1781
      notoriété; Comeau, Alphonse-Jacques-Pierre
    - Contrat de mariage entre Jean Guichard et Marie Anne Elisabeth Richard, 29 mai 1781
      contrat de mariage; Guichard, Jean; Richard, Marie-Anne-Elisabeth
    - Contrat de mariage entre Jean Louis Benard et Marie Anne Cousin, 31 mai 1781
      contrat de mariage; Benard, Jean-Louis; Cousin, Marie-Anne
    - Contrat de mariage entre Jean Joseph Léandre Jacquin et Cécille Favrin, 1er juin 1781
      contrat de mariage; Jacquin, Jean-Joseph-Léandre; Favrin, Cécille
    - Notoriété concernant Louise Marie Josèphe Fournier, 2 juin 1781
      notoriété; Fournier, Louise-Marie-Josèphe
    - Contrat de mariage entre Jean Antoine Ducluzeau et Madelaine Angélique Sinet, 6 juin 1781
      contrat de mariage; Ducluzeau, Jean-Antoine; Sinet, Madelaine-Angélique
    - Dépôt d'acte de vie de Jean François Maximilien de Cerjat, 8 juin 1781
      notoriété; dépôt de pièces; Cerjat, Jean-François-Maximilien de
    - Dépôt d'acte de vie d'Henry Fizeaux, 11 juin 1781
      notoriété; dépôt de pièces; Fizeaux, Henry
    - Contrat de mariage entre Etienne Moureaux et Marie Françoise Gordot, 12 juin 1781
      contrat de mariage; Moureaux, Etienne; Gordot, Marie-Françoise
    - Contrat de mariage entre François Dugornay et Marie Marguerite Sausset, 17 juin 1781
      contrat de mariage; Dugornay, François; Sausset, Marie-Marguerite
    - Contrat de mariage entre Louis Théodore Baget et Marie Jeanne Demeaux, 17 juin 1781
      contrat de mariage; Baget, Louis-Théodore; Demeaux, Marie-Jeanne
    - Dépôt d'acte de vie de Jean Paul Ausset, 20 juin 1781
    - Notoriété concernant Guillaume Urbin Ricard, 22 juin 1781
      notoriété; Ricard, Guillaume-Urbin
    - Contrat de mariage entre Noël Guillaume François Seguin et Marie Julie Gagé, 24 juin 1781
      contrat de mariage; Seguin, Noël-Guillaume-François; Gagé, Marie-Julie
    - Contrat de mariage entre Blaise Vastel et Marie Jeanne Chapoulaud, 25 juin 1781
      contrat de mariage; Vastel, Blaise; Chapoulaud, Marie-Jeanne
    - Notoriété concernant Jean Wattebled, 26 juin 1781
      notoriété; Wattebled, Jean
    - Contrat de mariage entre Jean Baptiste Plateau et Marie Louise Descant, 2 juillet 1781
      contrat de mariage; Plateau, Jean-Baptiste; Descant, Marie-Louise
    - Dépôt d'acte de vie d'Antoinette Henriette Louise Angélique Dekessel, 3 juillet 1781
      notoriété; dépôt de pièces; Dekessel, Antoinette-Henriette-Louise-Angélique
    - Dépôt du mortuaire d'Alexandre Darboulin, 4 juillet 1781
      acte d'état civil; dépôt de pièces; Darboulin, Alexandre
    - Contrat de mariage entre François Dumesnil et Françoise Hue, 6 juillet 1781
      contrat de mariage; Dumesnil, François; Hue, Françoise
    - Inventaire après décès de Catherine Delpuet, femme de Pierre Brousse, 10 juillet 1781
      inventaire après décès; Delpuet, Catherine; Brousse, Pierre
    - Inventaire après décès de Catherine Delpuet épouse Pierre Brousse, 10 juillet 1781
    - Dépôt d'acte de vie de Philippe Fermin, 10 juillet 1781
    - Notoriété concernant Jean Charles Michel Cabot, 16 juillet 1781
      notoriété; Cabot, Jean-Charles-Michel
    - Notoriété concernant Elizabeth Eléonore Contet, 17 juillet 1781
    - Testament de Guillaume Nicolas Brouette, 17 juillet 1781
      testament; Brouette, Guillaume-Nicolas
    - Notoriété concernant Etienne Simon Jeanson, 20 juillet 1781
      notoriété; Jeanson, Etienne-Simon
    - Inventaire après décès d'Anne Louise Bouttevillain Desbardins, 23 juillet 1781
      inventaire après décès; Bouttevillain Desbardins, Anne-Louise
    - Inventaire après décès de Anne-Louise-Marie-Catherine Bouttevillain Desbardins, 23 juillet 1781
      inventaire après décès; Bouttevillain Desbardins, Anne-Louise-Marie-Catherine
    - Notoriété concernant Nicolas Rousseau, 25 juillet 1781
      notoriété; Rousseau, Nicolas
    - Inventaire après décès de Nicolas Houzeau, 27 juillet 1781
      inventaire après décès; Houzeau, Nicolas
    - Inventaire après décès de Nicolas Houzeau, 27 juillet 1781
    - Notoriété concernant Gabriel François Henry Fournier, 28 juillet 1781
      notoriété; Fournier, Gabriel-François-Henry
    - Notoriété concernant Côme Guinot, 28 juillet 1781
      notoriété; Guinot, Côme
    - Contrat de mariage entre Pierre Joseph Carselle et Marie Madeleine Chenet, 30 juillet 1781
      contrat de mariage; Carselle, Pierre-Joseph; Chenet, Marie-Madeleine
    - Notoriété concernant Claude François Lacordaire, 12 août 1781
      notoriété; Lacordaire, Claude-François
    - Notoriété concernant Claudine Reine Lory, 12 août 1781
      notoriété; Lory, Claudine-Reine
    - Contrat de mariage entre Gabriel Marie Gaudouin et Jeanne Bruneau, 14 août 1781
      contrat de mariage; Gaudouin, Gabriel-Marie; Bruneau, Jeanne
    - Contrat de mariage entre Jean Augustin Renard et Marie Françoise Guillaumont, 27 août 1781
      contrat de mariage; Renard, Jean-Augustin; Guillaumont, Marie-Françoise
    - Notoriété concernant Pierre Quesbec, 29 août 1781
      notoriété; Quesbec, Pierre
    - Inventaire après décès de Geneviève Lefevre épouse Nicolas Bellissant, 29 août 1781
      inventaire après décès; Lefevre, Geneviève; Bellissant, Nicolas
    - Inventaire après décès de Geneviève Lefevre, femme de Nicolas Bellissant, 29 août 1781
    - Inventaire après décès de Joseph Charbonnier, 5 septembre 1781
      inventaire après décès; Charbonnier, Joseph
    - Inventaire après décès de Servais Germain Richeveux, 5 septembre 1781
      inventaire après décès; Richeveux, Servais-Germain
    - Inventaire après décès de Joseph Charbonnier, 5 septembre 1781
    - Inventaire après décès de Servais Germain Richeveux, 5 septembre 1781
    - Contrat de mariage entre Pierre Alexis Palliet et Louise Denise Daubigny, 5 septembre 1781
      contrat de mariage; Palliet, Pierre-Alexis; Daubigny, Louise-Denise
    - Inventaire après décès de Denise Meunier, femme de Michel Marsou, 6 septembre 1781
      inventaire après décès; Meunier, Denise; Marsou, Michel
    - Inventaire après décès de Denise Meunier épouse Michel Marsou, 6 septembre 1781
    - Dépôt du baptistaire de François Frasey, 15 septembre 1781
      acte d'état civil; dépôt de pièces; Frasey, François
    - Notoriété concernant Françoise Bonneau, femme Gallou, 24 septembre 1781
      notoriété; Bonneau, Françoise; Gallou (femme)
    - Notoriété concernant Jean Baptiste Joseph Delobel, 27 septembre 1781
      notoriété; Delobel, Jean-Baptiste-Joseph
    - Dépôt du mortuaire de Pierre Thomas Brunet, 28 septembre 1781
      acte d'état civil; dépôt de pièces; Brunet, Pierre-Thomas
    - Notoriété concernant Jeanne Boissel, femme de Louis Martin, 29 septembre 1781
      notoriété; Boissel, Jeanne; Martin, Louis
    - Contrat de mariage entre Nicolas Amaury et Marie Elisabeth Fleury, 1er octobre 1781
      contrat de mariage; Amaury, Nicolas; Fleury, Marie-Elisabeth
    - Contrat de mariage entre Jean Claude Hardelay et Marie Elisabeth Degeneté, 3 octobre 1781
      contrat de mariage; Hardelay, Jean-Claude; Degeneté, Marie-Elisabeth
    - Dépôt du mortuaire de Marie Catherine de Boullevillain Desbardins, 9 octobre 1781
      acte d'état civil; dépôt de pièces; Boullevillain Desbardins, Marie-Catherine de
    - Inventaire après décès de Jean Baptiste Leprince, 10 octobre 1781
      inventaire après décès; Leprince, Jean-Baptiste
    - Inventaire après décès de Jean Baptiste Leprince, 10 octobre 1781
    - Dépôt d'acte de vie de Jean Baptiste Laurent Dadaoust, 10 octobre 1781
      notoriété; dépôt de pièces; Dadaoust, Jean-Baptiste-Laurent
    - Contrat de mariage entre Bonaventure Chapuis et Pierrette Legé, 10 octobre 1781
      contrat de mariage; Chapuis, Bonaventure; Legé, Pierrette
    - Dépôt d'acte de vie de Gabriel Antoine Ernst, 18 octobre 1781
    - Contrat de mariage entre Mathieu Porté et Marie Thérèse Nolleau, 18 octobre 1781
      contrat de mariage; Porté, Mathieu; Nolleau, Marie-Thérèse
    - Dépôt d'acte de vie de Charles Louis Tscharner, 18 octobre 1781
    - Contrat de mariage entre Jean Joseph Evelart et Anne Armande Vitry, 21 octobre 1781
      contrat de mariage; Evelart, Jean-Joseph; Vitry, Anne-Armande
    - Dépôt du mortuaire de Guillaume Delacaze, 23 octobre 1781
      acte d'état civil; dépôt de pièces; Delacaze, Guillaume
    - Inventaire après décès de Catherine Tissier, femme de Nicolas Ducerf, 23 octobre 1781
      inventaire après décès; Tissier, Catherine; Ducerf, Nicolas
    - Testament de Nicolas Ducerf, 23 octobre 1781
      testament; Ducerf, Nicolas
    - Inventaire après décès de Catherine Tissier épouse Nicolas Ducerf, 23 octobre 1781
    - Dépôt du testament de de Jeanne Jacquet, 26 octobre 1781
      testament; dépôt de pièces; Jacquet, Jeanne
    - AM.D. entre Jean Eustache Lemoine et Anne Geneviève Suzanne Lefebvre, 27 octobre 1781
      acte d'état civil; dépôt de pièces; Lemoine, Jean-Eustache; Lefebvre, Anne-Geneviève-Suzanne
    - Contrat de mariage entre François Xavier Magnard et Nicolle Antoinette Julie Debourges, 27 octobre 1781
      contrat de mariage; Magnard, François-Xavier; Debourges, Nicolle-Antoinette-Julie
    - Inventaire après décès de Jeanne Jacquet, 31 octobre 1781
      inventaire après décès; Jacquet, Jeanne
    - Contrat de mariage entre Jean Claude Godelart et Françoise Contet, 31 octobre 1781
      contrat de mariage; Godelart, Jean-Claude; Contet, Françoise
    - Inventaire après décès de Jeanne Jacquet, 31 octobre 1781
    - Contrat de mariage entre Jean François Julien et Françoise Coutereau, 1er novembre 1781
      contrat de mariage; Julien, Jean-François; Coutereau, Françoise
    - Notoriété concernant Jacques Antoine, baron La Croix, 3 novembre 1781
      notoriété; La Croix, Jacques-Antoine (baron)
    - Contrat de mariage entre Anselme Damoy et Anne Elisabeth Mollin, 11 novembre 1781
      contrat de mariage; Damoy, Anselme; Mollin, Anne-Elisabeth
    - Notoriété concernant Gabriel François de Johet, 23 novembre 1781
      notoriété; Johet, Gabriel-François de
    - Notoriété concernant Sébastien Pasquié, 24 novembre 1781
      notoriété; Pasquié, Sébastien
    - Inventaire après décès de Nicolas Maiziere, 24 novembre 1781
      inventaire après décès; Maiziere, Nicolas
    - Notoriété concernant Laurent Nicolas Billon, 24 novembre 1781
      notoriété; Billon, Laurent-Nicolas
    - Inventaire après décès de Nicolas Maizière, 24 novembre 1781
      inventaire après décès; Maizière, Nicolas
    - Contrat de mariage entre Charles Callier et Marie Anne Ponce, 26 novembre 1781
      contrat de mariage; Callier, Charles; Ponce, Marie-Anne
    - Contrat de mariage entre Pierre Jacques Delagrange et Aure Françoise Gabrielle Ducis, 27 novembre 1781
      contrat de mariage; Delagrange, Pierre-Jacques; Ducis, Aure-Françoise-Gabrielle
    - Notoriété concernant Antoine Jean Beaurain, 29 novembre 1781
      notoriété; Beaurain, Antoine-Jean
    - Contrat de mariage entre Charles Simon Boutigny Despreaux et Marie Charlotte Houssec, 30 novembre 1781
      contrat de mariage; Boutigny Despreaux, Charles-Simon; Houssec, Marie-Charlotte
    - Dépôt du mortuaire de Pierre Tourel, 3 décembre 1781
      acte d'état civil; dépôt de pièces; Tourel, Pierre
    - Contrat de mariage entre Jean Baptiste François Marchais de Laguittonière et Jeanne Agathe Marguerite de Servan, 3 décembre 1781
      contrat de mariage; Marchais de Laguittonière, Jean-Baptiste-François; Servan, Jeanne-Agathe-Marguerite de
    - Notoriété concernant Michel Jean de Servan, 10 décembre 1781
      notoriété; Servan, Michel-Jean de
    - Contrat de mariage entre Denis Etienne Robineau et Marie Elisabeth Adélaïde Dantigny, 11 décembre 1781
      contrat de mariage; Robineau, Denis-Etienne; Dantigny, Marie-Elisabeth-Adélaïde
    - Sommations respectueuses. Pierre François de Selve, 12 décembre 1781
      Selve, Pierre-François de
    - Inventaire après décès de Marie Elizabeth Dubois, femme de François Jacob, 13 décembre 1781
      inventaire après décès; Dubois, Marie-Elizabeth; Jacob, François
    - Inventaire après décès de Marie Elisabeth Dubois épouse François Jacob, 13 décembre 1781
      inventaire après décès; Dubois, Marie-Elisabeth; Jacob, François
    - Contrat de mariage entre Pierre François de Selve et Louise Hélène Devillliers, 17 décembre 1781
      contrat de mariage; Selve, Pierre-François de; Devilliers, Louise-Hélène
    - Inventaire après décès de Marie Madeleine Antheaume épouse? Jean Michel Delion, 21 décembre 1781
      inventaire après décès; Antheaume, Marie-Madeleine; Delion, Jean-Michel
    - Inventaire après décès de Jean Michel Delion, 21 décembre 1781
      inventaire après décès; Delion, Jean-Michel
    - Inventaire après décès de Jean Michel Delion et Marie Madelaine Antheaume, 21 décembre 1781
      inventaire après décès; Delion, Jean-Michel; Antheaume, Marie-Madelaine
    - Contrat de mariage entre Charles François Lalonde et Marie Roze Germain, 27 décembre 1781
      contrat de mariage; Lalonde, Charles-François; Germain, Marie-Roze
    - Contrat de mariage entre Joseph Fouillet et Marie Anne Businet, 3 janvier 1782
      contrat de mariage; Fouillet, Joseph; Businet, Marie-Anne
    - Notoriété concernant Edme Nicolas Lefebvre, 3 janvier 1782
      notoriété; Lefebvre, Edme-Nicolas
    - Notoriété concernant Marie Madelaine Tanneur, veuve de Mathieu Galien, 4 janvier 1782
      notoriété; Tanneur, Marie-Madelaine; Galien, Mathieu
    - Notoriété concernant Pierre Antoine Jumelle, 7 janvier 1782
      notoriété; Jumelle, Pierre-Antoine
    - AM.D. entre Jean Joseph Bardet et Julie Le Bourgeois, 8 janvier 1782
      acte d'état civil; dépôt de pièces; Bardet, Jean-Joseph; Le Bourgeois, Julie
    - Contrat de mariage entre Gilles Corneille de Sales et Marie Godard, 11 janvier 1782
      contrat de mariage; Corneille de Sales, Gilles; Godard, Marie
    - Notoriété concernant Nicolas Millochin, 16 janvier 1782
      notoriété; Millochin, Nicolas
    - Contrat de mariage entre Louis Henry Gibory et Marie Catherine David, 22 janvier 1782
      contrat de mariage; Gibory, Louis-Henry; David, Marie-Catherine